【裁判字號】    99,台上,1143
【裁判日期】    990226
【裁判案由】    偽造有價證券
【裁判全文】
最高法院刑事判決            九十九年度台上字第一一四三號
上  訴  人  甲○○
選任辯護人  施小凡律師
上列上訴人因偽造有價證券案件，不服台灣高等法院中華民國九
十七年一月十六日第二審判決（九十六年度上訴字第四九０二號
，起訴案號：台灣桃園地方法院檢察署九十五年度偵續字第一七
０號），提起上訴，本院判決如下：
    主  文
上訴駁回。
甲○○緩刑伍年。
    理  由
本件原判決認定：上訴人甲○○與乙○○原係男女朋友，同居在
桃園縣桃園市○○街二九號，已有多年，並育有一子許廷暉。乙
○○於民國九十二年十二月五日，與上訴人感情不合，乃逕自搬
離上址。上訴人意圖供行使之用，未經乙○○之同意，即於九十
四年一月十七日前之某日，在不詳處所，於附表一編號一、二所
示本票二紙之發票人欄，接續盜用乙○○所有放置在上址客廳之
鐵櫃抽屜內，附表二編號一所示用以收受掛號郵件之方形印章、
編號二所示之長形印章（刻有乙○○之國民身分證統一編號），
各加蓋印文一枚，共計四枚，並分別填載附表一編號一、二所示
金額、發票日、到期日，以乙○○為發票人簽發本票，而偽造屬
於有價證券之本票。上訴人並於九十四年一月十七日，提出附表
一所示本票二紙，以乙○○為相對人，向台灣桃園地方法院，聲
請本票准許強制執行，予以行使，使形式上審核之承辦法官將此
不實事項登載於職務上所掌之裁判書，足以生損害於乙○○及法
院裁判之正確性。上訴人取得台灣桃園地方法院九十四年一月十
八日九十四年度票字第四三六號裁定，再於九十四年三月七日，
持以向桃園地方法院，聲請對乙○○所有之桃園縣桃園市○○街
二九號、同市○○路二九八巷六之三號等二筆房地強制執行而行
使之，經台灣桃園地方法院九十四年度執字第五三二四號給付票
款強制執行事件受理，並於九十四年五月三日，查封乙○○所有
之上開二筆房地，乙○○始知上情。乙○○乃於九十四年六月二
十九日，向台灣桃園地方法院，提起債務人異議之訴，並聲請停
止強制執行，經台灣桃園地方法院以九十五年十一月二十三日九
十四年度訴字第八六四號民事判決，確認上訴人就附表一所示本
票之票據債權對乙○○不存在（被告提起上訴，尚未確定），及
以九十四年七月十一日九十四年度聲字第九五一號裁定停止強制
執行等情。係以(一)程序部分：上訴人對於卷內被告以外之人於審
判外之陳述（不包括吳勝雄、黃秀英於檢察事務官詢問時之陳述
）即傳聞證據之證據能力，並未表示意見，迄原審言詞辯論終結
前，亦未聲明異議，依刑事訴訟法第一百五十九條之五第二項之
規定，應視為同意傳聞證據作為證據，且審酌傳聞證據並非不法
取得，亦無證明力明顯過低之情形，作為證據使用，應屬適當，
依刑事訴訟法第一百五十九條之五第一項之規定，得為證據。(二)
實體部分：訊據上訴人雖辯稱：乙○○係向伊借用金錢，轉借吳
勝雄、吳陳素瓊及蘇明進、黃秀英二對夫妻。因伊向乙○○催討
借款，乙○○乃親自簽發附表一所示本票交付伊收執。伊未盜用
乙○○之印章，亦未簽發附表一所示本票云云。惟查：(1)上揭上
訴人與乙○○同居多年，並育有一子，而乙○○於九十二年十二
月五日離家，上訴人於九十四年一月十七日提出附表一所示本票
，以乙○○為相對人，聲請本票准許強制執行，並於取得本票准
許強制執行裁定後，據以聲請強制執行，嗣經乙○○提起債務人
異議之訴，並聲請停止強制執行等情，業經上訴人供認明確（見
第一審卷第二九、八七頁），核與乙○○、許廷暉、陳玉秀於檢
察官訊問時及原審、台灣桃園地方法院九十四年度訴字八六四號
債務人異議之訴民事事件（下稱民事事件）證述之情節相符（見
九十四年度偵字第一六０四八號卷第六一頁、九十五年度偵續字
第一七０號卷第一一、一二頁，九十四年度訴字第八六四號影印
卷第三九至四四頁、第一三九至一四七頁、第二二三、二二四頁
，第一審卷第七八至九五頁），並有附表一所示本票二紙在卷可
稽（見九十四年度偵字第一六０四八號卷第一三０頁），堪以認
定。(2)證人乙○○於警詢即陳稱：伊從未簽發本票予上訴人，並
未在附表一所示本票上加蓋印章，亦未書寫其上阿拉伯數字，係
他人偽造等語（見九十四年度偵字第一六０四八號卷第七至九頁
）；於第一審又證稱：伊未簽發附表一所示本票，其上用以加蓋
之「乙○○」方形印章及長形印章（即附表二編號一、二所示印
章），伊係放置在桃園縣桃園市○○街二九號住處客廳之鐵櫃抽
屜內，鐵櫃平日由上訴人使用，方形印章係平日收取掛號郵件使
用，長形印章則為伊於八十五年間退休，自上班處所帶回住處，
與方形印章一起放置在抽屜內等語（見第一審卷第八一至八三頁
）。又證人即上訴人與乙○○所生之子許廷暉在民事事件證稱：
伊與上訴人、乙○○之阿姨陳玉秀原本同居在桃園縣桃園市○○
街二九號，上訴人於九十二年間，將陳玉秀、乙○○先後趕出去
。伊未見過附表一所示本票，但見過附表二所示方形印章及長形
印章，該二枚印章係連同上訴人、陳玉秀及伊之印章共四、五枚
，以橡皮筋綑綁在一起，一併放在住處之鐵櫃抽屜內，鐵櫃主要
由上訴人使用，除放置印章外，係放置上訴人個人使用之相機、
招攬保險業務使用之筆記型電腦、文具、筆、計算紙及保險契約
等資料。上訴人有指示伊及陳玉秀以方形印章代領乙○○之掛號
郵件。附表二所示印章一直放在鐵櫃抽屜內，伊最後一次看到時
間係九十二年間。上訴人於九十三年間，要伊協助將鐵櫃搬離住
處，在搬走鐵櫃前，伊未見到有人取走印章，惟上訴人在搬移鐵
櫃前有整理其內物品。上訴人所稱附表二所示印章係乙○○自行
保管，其不知印章放在何處，或陳稱其於八十五年五月間，自國
泰人壽保險股份有限公司離職，即不曾看過印章等情，均不實在
等語（見九十四年度訴字第八六四號影印卷第一三六至一五二頁
）；於檢察官訊問時證稱：附表二所示方形印章、長形印章平常
都放在慈雲街家中客廳上訴人使用之鐵櫃抽屜內，方形印章是收
受掛號郵件使用等語（見九十四年度偵字第一六０四八號卷第六
二頁）；於第一審證稱：伊從出生就住在桃園縣桃園市○○街二
九號，上訴人一直與伊居住。放在住處客廳上訴人辦公桌後面鐵
櫃內印章，是收取掛號郵件使用，印象中包括伊、上訴人、乙○
○及陳玉秀之印章，其中有一枚長形印章好像有刻編號或國民身
分證統一編號，是乙○○之印章。在乙○○離開住處後，乙○○
之方形印章及長形印章仍然放在鐵櫃抽屜內等語（見第一審卷第
八八至九二頁）。(3)證人陳玉秀於民事事件證稱：伊係乙○○之
阿姨，曾與上訴人、乙○○及許廷暉一起居住，前後有十六年之
久，後來上訴人將伊趕走。伊與上訴人同住期間，未見過附表一
所示本票，但見過附表二所示乙○○之方形印章及長形印章。上
訴人將附表二所示印章連同上訴人、許廷暉及伊之印章共四、五
枚，以橡皮筋綑綁，放置在住處之鐵櫃抽屜內，鐵櫃由上訴人使
用，上訴人有指示伊及許廷暉以乙○○之方形印章，代領乙○○
之掛號郵件。上訴人所稱附表二所示印章係乙○○自行保管，其
不知印章放在何處，或其於八十五年五月間，自國泰人壽保險股
份有限公司離職後，即不曾看過印章等情，並不實在等語（見九
十四年度訴字第八六四號影印卷第一三六至一五二頁）。而許廷
暉、陳玉秀與上訴人、乙○○均有親誼關係，所為有關與上訴人
一起居住及印章保管使用情形之證詞，應無偏頗之虞。況且，許
廷暉、陳玉秀既多次使用印章收受掛號郵件，衡情當能清楚辨識
，又許廷暉猶能指認乙○○之長形印章刻有國民身分證統一編號
之特徵，且與方形印章一起放置在鐵櫃抽屜內等情，堪認應無誤
認之虞。參以上訴人係主張其為附表一所示本票之債權人，顯然
僅上訴人有盜用印章之可能。(4)附表一所示本票發票日雖記載為
九十一年五月三十日，但上訴人行使日期係九十四年一月十七日
，有第一審依職權調取之台灣桃園地方法院九十四年度票字第四
三六號案卷之記載可稽。又附表一所示本票記載之到期日與發票
日，分別為乙○○於九十二年十二月五日離家後（即分別為九十
四年一月十日、九十四年一月十五日）、乙○○離家前（即均為
九十一年五月三十日），前後竟相隔近三年之久，而票面金額合
計高達新台幣（下同）一百三十萬元，若謂以如此遠期本票擔保
該債權，且其間未有催討之情，顯然與一般借貸常情有悖，遑論
係早已相處不睦之上訴人與乙○○，顯不合常理。再依附表一所
示本票之記載內容，其國字大寫金額係以打字而成；發票日及到
期日則以大字體之日期戳加蓋；發票人簽章又同時蓋用方形印章
及長形印章，僅金額之阿拉伯數字部分以手寫方式為之，與卷附
乙○○平日所簽發票據（見九十四年度偵字第一六０四八號卷第
六五、六六頁），所採簽發方式，二者顯然不同。參以證人許廷
暉於民事事件證稱：在上訴人與乙○○同居之住處，有放置大字
體之日期戳章。上訴人住處雖未放置製作國字大寫字體之打字機
，但伊看過上訴人自任職公司拿回家裡使用等語（見九十四年度
訴字第八六四號影印卷第二二二至二二四頁）；於第一審證述：
伊在家裡有看過日期打印台等語（第一審卷第九一頁）。則附表
一所示本票與乙○○平日簽發票據之方式，既明顯迥異，倘乙○
○否認簽發附表一所示本票，上訴人如何舉證以保全債權？上訴
人既自承明知上述簽發方式不同之情，又自稱其擔任服務公司之
貸款業務部門主管多年（見第一審卷第一０四、一０八頁），衡
情應無如此輕忽之理。又上訴人已坦承明知乙○○係桃園縣桃園
市○○街二九號、同市○○路二九八巷六之三號等二筆房地之所
有權人，於第一審復供稱：伊知道乙○○上開房地之貸款情形，
其中位在慈文路之房地於購買半年就還清貸款等語（見第一審卷
第八七頁）。苟上訴人對乙○○有本票債權，自以就上開房地設
定抵押權較為簡易、確實，上訴人實無捨此不為，卻要求乙○○
簽發附表一所示本票之理。至於證人吳烈寶雖於原審證稱：伊於
九十一年間，在上訴人住處修理飲水機，有見過乙○○將二張本
票交付上訴人云云（見原審卷第五一頁），但未具體指明所見本
票即係附表一所示本票，且附表一所示本票應係在九十四年一月
十七日前之某日所偽造，與吳烈寶所稱於九十一年間即已存在等
情，難認契合。何況，上訴人既有吳烈寶之照片可憑，卻遲至原
審始提出此一有利之證據，難以採為有利於上訴人之認定。(5)上
訴人以乙○○為相對人，向台灣桃園地方法院聲請本票准許強制
執行時，其陳報乙○○之送達地址，竟為乙○○已離去多年未實
際居住之桃園縣桃園市○○街二九號上訴人住處；上訴人並佯稱
其係乙○○之「先生」，為乙○○收受訴訟文書等情，有台灣桃
園地方法院九十四年度票字第四三六號本票准許強制執行事件案
卷所附聲請狀、送達證書在卷可稽，即上訴人於第一審亦坦認其
情（見第一審卷第八六、八七頁）。至於上訴人雖以乙○○向其
借用金錢轉借予吳勝雄、吳陳素瓊及蘇明進、黃秀英二對夫妻等
情置辯，然證人吳勝雄、吳陳素瓊、黃秀英於民事事件及第一審
均證述，其等係向乙○○借款，並簽發本票或支票交付乙○○收
執，如乙○○資金不足，則向陳玉秀借款以轉借，其等償還借款
係直接交給乙○○收受等情（見九十四年度訴字第八六四號影印
卷第一三六至一五二頁、第一審卷第五八至七０頁、第七二至七
七頁），核與證人陳玉秀於民事事件及第一審證述之情節相符（
見九十四年度訴字第八六四號影印卷第一四八頁、第一審卷第九
四、九五頁），均無從證明上訴人與乙○○間有何債權債務。又
卷內並無證據證明乙○○因資金不足而向上訴人借款，上訴人復
未提出證據證明乙○○曾向其借錢轉借吳陳素瓊、黃秀英等人。
又上訴人辯稱附表一所示本票係因乙○○資金不足向其借款，嗣
借款人未依約償還，乙○○才簽發本票云云，則顯與常理不符，
不能採信。(6)台灣桃園地方法院九十四年度票字第四三六號本票
准許強制執行事件，係屬非訟事件，並未審核實體事項，法院裁
定本票准許強制執行確定，亦不足以證明附表一所示本票係由乙
○○簽發。又縱使乙○○曾向上訴人借錢以轉借他人，亦無從證
明附表一所示本票確係乙○○簽發。再者，上訴人提出之台灣桃
園地方法院民事執行處囑託塗銷查封登記書影本（見第一審卷第
三七頁），與本件並無關聯，亦難以據為有利於上訴人之認定。
另上訴人於八十六年間，雖對吳陳素瓊聲請本票准許強制執行，
然亦不足以證明上訴人與吳陳素瓊間確有本票債權，尤不能據以
認定乙○○有向被告借貸金錢。綜上，原判決認定上訴人有本件
犯行，事證明確，已明所憑之證據及其認定之理由，並就上訴
人否認犯行，為飾卸之詞，不足採取，已依憑調查所得證據，於
理由內詳加指駁。原判決並明上訴人行為後，刑法部分條文於
九十五年七月一日修正施行，應依修正後刑法第二條第一項之規
定，為修正刑法之比較適用。上訴人偽造本票及行使偽造本票，
係犯刑法第二百零一條第一項、第二項之偽造、行使偽造有價證
券罪。又聲請本票准許強制執行屬於非訟事件，法院係形式上而
非實體上審查。上訴人以偽造之本票向法院聲請本票准許強制執
行，法院據以裁定准許，係明知為不實之事項而使公務員登載於
職務上所掌之公文書，足以生損害於相對人及法院裁判之正確性
。上訴人持使公務員不實登載之民事裁定，聲請強制執行，係犯
刑法第二百十六條、第二百十四條之行使使公務員登載不實文書
罪。上訴人盜用乙○○之印章，係偽造有價證券之階段行為；行
使偽造有價證券之低度行為，應為偽造有價證券之高度行為所吸
收；使公務員登載不實之低度行為，應為行使使公務員登載不實
文書之高度行為所吸收，均不另論罪。上訴人同時接續偽造附表
一所示之本票二紙，為接續犯。又行使偽造有價證券以使人交付
財物，如所交付者即係該證券本身之價值，則其詐欺取財仍屬行
使偽造有價證券之行為，不另成立詐欺取財罪。上訴人所為既在
實現偽造本票之價值，不另論以詐欺取財罪。上訴人所犯偽造有
價證券罪及行使使公務員登載不實文書罪間，有手段、目的之關
係，應依修正前刑法第五十五條之牽連犯規定，從一重論以偽造
有價證券罪。檢察官雖漏未起訴上訴人所犯行使使公務員登載不
實文書罪，然其與已起訴之偽造有價證券罪，有牽連犯之裁判上
一罪關係，為起訴效力所及，應併予審理。審酌上訴人與乙○○
為同居多年之男女朋友，育有一子許廷暉，雙方關係原本匪淺。
又上訴人與乙○○感情生變，並與許廷暉相處不睦，加以上訴人
年事已高，一時情急失慮，觸犯法定本刑為三年以上十年以下有
期徒刑之刑法第二百零一條第一項之偽造有價證券罪，而乙○○
未因此受有實際損害，倘科以法定最低刑，仍嫌過重，客觀上足
以引起一般同情，實屬情輕法重，其犯罪情狀顯可憫恕，爰依刑
法第五十九條之規定，酌量減輕其刑。因而撤銷第一審不當之科
刑判決，援引刑法第二條第一項、第二百零一條第一項、第二百
十六條、第二百十四條、第五十九條、第二百零五條、修正前刑
法第五十五條，刑法施行法第一條之一第一項、第二項前段，中
華民國九十六年罪犯減刑條例第二條第一項第三款、第七條第二
項，論以上訴人意圖供行使之用，而偽造有價證券罪，並審酌上
訴人與乙○○有多年感情，容或彼此有金錢糾葛，致罹刑章，其
犯罪之動機尚稱單純，偽造本票之金額、侵害法益之情節，尚非
嚴重，又上訴人前無犯罪紀錄，素行尚佳等一切情狀，量處有期
徒刑一年六月，又上訴人犯罪時間在九十六年四月二十四日以前
，符合中華民國九十六年罪犯減刑條例所定減刑條件，爰減其宣
告刑二分之一為有期徒刑九月。附表一所示本票二紙，係偽造之
本票，應依刑法第二百零五條規定，宣告沒收。經核原判決於法
尚無違誤。上訴意旨略以：(一)上訴人於原審一再強調許廷暉、陳
玉秀已與上訴人交惡，其等所為證詞，顯有偏頗乙○○之虞，無
由採信。原判決遽為採取許廷暉、陳玉秀所為不利於上訴人之證
詞，僅簡略說明其等與上訴人具有親誼關係，所為證詞應無偏頗
之虞，而未詳加明採取其等證詞及不採上訴人所為辯解之理由
，於法未合。(二)乙○○借予吳勝雄、吳陳素瓊及蘇明進、黃秀英
二對夫妻之金錢，如非來自上訴人，理應由乙○○舉證證明真正
來源。又若非乙○○將吳陳素瓊、黃秀英分別向乙○○借錢所簽
發之本票，交付予上訴人，衡情上訴人不可能持有吳陳素瓊、黃
秀英簽發之本票，並據以向法院聲請本票准許強制執行。原審未
能就此詳為調查，即率為不利於上訴人之認定，有應於審判期日
調查之證據而未予調查及判決理由不備之違法。(三)簽發附表一所
示本票使用之乙○○印章，平日係放置在桃園縣桃園市○○街二
九號上訴人住處客廳之鐵櫃抽屜內，用以領取掛號郵件，並未上
鎖，居住上址之上訴人及許廷暉、陳玉秀均有可能持以使用，不
能因此即認係上訴人所盜用。原審未能就上訴人如何保管乙○○
之印章、乙○○何時及如何離家等情，加以調查，即徒憑推測之
詞，認定係上訴人盜用乙○○之印章以偽造附表一所示本票，有
應於審判期日調查之證據而未予調查之違法。(四)上訴人係於第一
審判決後，方無意間發現吳烈寶於九十一年六月三十日，前來上
訴人住處，修理飲水機之照片，而當日恰巧乙○○將附表一所示
本票交付上訴人，並經吳烈寶目睹，上訴人乃於原審提出照片，
並聲請傳喚吳烈寶到庭作證，可謂合情合理。原審竟以上訴人遲
至原審才聲請傳喚吳烈寶作證、吳烈寶未能明確證述其所見本票
即係附表一所示本票及吳烈寶所見本票之簽發時間不合為由，不
予採取吳烈寶於原審之證述，於法有違。又原審未有任何積極證
據可佐，即遽認附表一所示本票係上訴人在九十四年一月十七日
，向法院聲請本票准許強制執行前之某日所簽發，而非吳烈寶於
原審所證乙○○於九十一年六月三十日交付本票之前，亦於法不
合云云。經查：(一)證據之取捨與證據之證明力如何，均屬事實審
法院得裁量、判斷之職權；苟其此項裁量、判斷，並不悖乎經驗
法則或論理法則，又於判決內論述其何以作此判斷之心證理由者
，自屬適法。查(1)原判決已審酌卷內事證，詳為說明其採取許廷
暉、陳玉秀於檢察官訊問時及第一審、民事事件之證述所憑理由
（見原判決第五至八頁），核與事理不悖；又上訴意旨所稱許廷
暉、陳玉秀已與上訴人交惡等情，亦不能因此即認許廷暉、陳玉
秀必然會不顧親情，並違背倫常，甚至甘冒偽證罪責，故為偏頗
乙○○之不實陳述，因而不能採信，原判決採取許廷暉、陳玉秀
之證詞，係其採證、認事職權之適法行使，於法無違。(2)原判決
認定吳烈寶於原審所證情節，不足據為有利於上訴人之認定，已
說明所憑理由（見原判決第八、九頁）。上訴意旨所指上訴人係
於第一審判決後，才發現吳烈寶修理飲水機之照片等情，係上訴
人片面之詞，未必實在可取；又原判決並非單憑上訴人於原審始
行聲請傳喚吳烈寶作證，即予摒棄不採，原判決所為論述說明，
尚屬合於事理，核屬其採證、認事職權之合法行使，難認於法有
違。(3)簽發附表一所示本票使用之乙○○印章，平日係放置在上
訴人住處客廳之鐵櫃抽屜內，用以領取掛號郵件，並未上鎖，上
訴人及許廷暉、陳玉秀固均有可能使用。然附表一所示本票係上
訴人提出據以向法院聲請本票准許強制執行，而與許廷暉、陳玉
秀無關，衡情許廷暉、陳玉秀應不會盜用加蓋以偽造附表一所示
本票。原判決認定係上訴人盜用乙○○之印章，用以簽發附表一
所示本票，並非事理所無，尚無不合。(4)原判決已說明乙○○借
予吳勝雄、吳陳素瓊及蘇明進、黃秀英二對夫妻之金錢，縱使如
上訴人所稱係來自上訴人，及上訴人持有吳陳素瓊簽發之本票，
並據以向法院聲請本票准許強制執行等情，仍無從據為上訴人有
利之認定之理由（見原判決第一０頁），核無上訴意旨所指判決
理由不備之違法可言。(二)刑事訴訟法所稱依法應於審判期日調查
之證據，係指與待證事實有重要關係，在客觀上顯有調查必要性
之證據而言，故其範圍並非漫無限制，必其證據與判斷待證事實
之有無，具有關聯性，得據以推翻原判決所確認之事實，而為不
同之認定，若僅枝節性問題，或所證明之事項已臻明確，自均欠
缺調查之必要性，原審未依職權為無益之調查，並無違法之可言
。上訴意旨所指乙○○借出金錢之真正來源、上訴人如何保管乙
○○之印章及乙○○係於何時、如何離家等情，均難認可以據此
推翻原判決所確認之事實，而上訴人及其於原審之選任辯護人，
在原審亦未聲請調查上情，遑論提出何等具體證據俾供調查。原
審未依職權再為上述無益之調查，難謂有上訴意旨所指調查職責
未盡之違法。上訴意旨否認犯罪，對原審採證、認事職權之適法
行使，任意指摘為違法，非有理由，應予駁回。又上訴人前未曾
因故意犯罪受有期徒刑以上刑之宣告，有台灣高等法院被告（甲
○○）前案紀錄表在卷可憑。上訴人係十八年一月三十日生，已
年逾八旬，其曾經患有心臟冠狀動脈阻塞疾病，於九十二年五月
間，接受冠狀動脈繞道手術等情，有卷附敏盛綜合醫院出具之診
斷證明書影本足稽（見原審卷第六０頁），足認上訴人身體狀況
尚非良好，其因一時失慮，致罹刑章，又未有犯罪所得，經本件
偵查、審判程序及科刑宣告之教訓，當知所警惕，信無再犯之虞
。本院認上開宣告之刑，以暫不執行為適當，爰併予宣告緩刑五
年，以啟自新。
據上論結，應依刑事訴訟法第三百九十六條，刑法第七十四條第
一項第一款，判決如主文。
中    華    民    國  九十九  年    二  月   二十六   日
                      最高法院刑事第十二庭
                          審判長法官  黃  一  鑫
                                法官  張  春  福
                                法官  林  勤  純
                                法官  李  錦  樑
                                法官  陳  國  文
本件正本證明與原本無異
                                      書  記  官
中    華    民    國  九十九  年    三    月    五    日
                                                      v
附表一：
┌──┬────┬──────┬──────┬────┐
│編號│  票號  │ 發  票  日 │到  期  日  │面   額 │
├──┼────┼──────┼──────┼────┤
│ 1  │ 183448 │91年5 月30日│94年1月10日 │ 50萬元 │
├──┼────┼──────┼──────┼────┤
│ 2  │ 183447 │91年5 月30日│94年1月15日 │ 80萬元 │
└──┴────┴──────┴──────┴────┘
附表二：
┌───┬──────────────────────┐
│編號  │                                            │
├───┼──────────────────────┤
│ 1    │刻有「乙○○」之方形印章                    │
├───┼──────────────────────┤
│ 2    │第一列刻有「乙○○」、第二列刻有「H 00000000│
│      │2」之長形印章                               │
└───┴──────────────────────┘
附錄：
論罪之法條：
刑法第二百零一條
意圖供行使之用，而偽造、變造公債票、公司股票或其他有價證
券者，處三年以上十年以下有期徒刑，得併科三千元以下罰金。
行使偽造、變造之公債票、公司股票或其他有價證券，或意圖供
行使之用，而收集或交付於人者，處一年以上七年以下有期徒刑
，得併科三千元以下罰金。

司法院資訊處製作；財團法人民間司法改革基金會備份。
